臺灣桃園地方法院宣示判決筆錄　　　　100年度審易字第527號
公　訴　人　臺灣桃園地方法院檢察署檢察官
被　　　告　范進寶
上列被告因違反毒品危害防制條例案件，於中華民國100 年5 月
31日下午5 時許，在本院第十法庭宣示判決，出席職員如下：
　　　　　法　官　 許曉微
　　　　　書記官　 洪明媚
　　　　　通　譯
法官起立朗讀判決主文、犯罪事實要旨、處罰條文、附記事項，
及告以上訴限制、期間並提出上訴狀之法院，且諭知記載其內容
：
一、主  文：
    范進寶施用第二級毒品，處有期徒刑肆月，如易科罰金，以
    新臺幣壹仟元折算壹日。扣案沾殘甲基安非他命之殘渣袋壹
    只沒收銷燬之，吸食器壹組沒收之。
二、犯罪事實要旨：
    范進寶前於民國92年間因施用毒品案件，經本院以92年度毒
    聲字第2235號裁定送觀察、勒戒後，認有繼續施用毒品之傾
    向，再經本院以92年毒聲字第2474號裁定令入戒治處所施以
    強制戒治，經本院以93年度毒聲字第54號裁定停止戒治並付
    保護管束而釋放出所，於93年8 月14日期滿，未經撤銷視為
    執行完畢，並經臺灣桃園地方法院檢察署檢察官以93年度戒
    毒偵字第254 號為不起訴處分確定。復於上開強制戒治執行
    完畢後5 年內之94年間，因施用第二級毒品案件，經本院以
    94年度簡字第327 號判決判處有期徒刑5 月（下稱編號）
    確定；另於94年間因違反槍砲彈藥刀械管制條例案件，經本
    院以95年度訴字第390 號判決判處有期徒刑3 年2 月（下稱
    編號）、併科罰金新臺幣50,000元確定，有期徒刑部分於
    98年11月13日縮短刑期假釋併付保護管束出監，保護管束結
    束日期為99年7 月3 日，嗣因於99年5 月31日上午9 時55分
    許採尿時起回溯96小時內之某時因施用毒品案件，經本院以
    99年度壢簡字第1910號判決判處有期徒刑3 月確定，而遭撤
    銷假釋後，上開編號之罪刑又經本院於100 年3 月24日以
    99年度聲減字第75號裁定減為有期徒刑2 月又15日，並與不
    得減刑之編號罪刑合併定應執行有期徒刑3 年4 月、併科
    罰金新臺幣50,000元確定，惟經減刑並合併定應執行刑後，
    應於99年3 月27日保護管束期滿，則前開99年度壢簡字第19
    10號判決之犯罪事實已落於保護管束期滿日之後，致無殘刑
    可供執行，於上開減刑裁定確定日之100 年3 月24日為執行
    完畢（於本案不構成累犯）。詎仍未戒除毒癮，復基於施用
    第二級毒品甲基安非他命之犯意，於99年11月27日晚間10時
    許，在桃園縣桃園市○○街某友人之住處內，以吸食器瓶子
    燒烤方式施用第二級毒品甲基安非他命1 次。嗣於99年12月
    1 日下午1 時許，其駕駛車牌號碼MF-9606 號自用小客車行
    經桃園縣龜山鄉○○路之壽山高中前，為警攔檢盤查而查獲
    ，並扣得沾殘甲基安非他命之殘渣袋1 只及其所有供（非專
    供）施用毒品所用吸食器1 組。
三、處罰條文：
    毒品危害防制條例第10條第2 項、第18條第1 項前段，刑法
    第11條、第41條第1 項前段、第38條第1 項第2 款。
四、附記事項：
（一）公訴意旨以被告范進寶曾因施用第二級毒品案件，經本院
      以94年度簡字第327 號判處有期徒刑5 月確定，於95 年8
      月20日執行完畢，認應構成累犯云云。惟查，被告雖有前
      開執行紀錄，然其另於94年間因違反槍砲彈藥刀械管制條
      例案件，經本院以95年度訴字第390 號判決判處有期徒刑
      3 年2 月、併科罰金新臺幣50,000元確定，有期徒刑部分
      於98年11月13日縮短刑期假釋併付保護管束出監，嗣因於
      99年5 月31日上午9 時55分許採尿時起回溯96小時內之某
      時因施用毒品案件，經本院以99年度壢簡字第1910號判決
      判處有期徒刑3 月確定，而遭撤銷假釋後，上開編號之
      罪刑又經本院於100 年3 月24日以99年度聲減字第75號裁
      定減為有期徒刑2 月又15日，並與不得減刑之編號罪刑
      合併定應執行有期徒刑3 年4 月、併科罰金新臺幣50,000
      元確定，惟經減刑並合併定應執行刑後，應於99年3 月27
      日保護管束期滿，則前開99年度壢簡字第1910號判決之犯
      罪事實已落於保護管束期滿日之後，致無殘刑可供執行。
      是在未裁定前已先執行之有期徒刑之罪，將因嗣後合併他
      罪定應執行刑結果，仍僅能扣除已執行之有期徒刑部分，
      而不能認為已執行完畢（最高法院86年度台非字第316 號
      判決意旨可資參考）。又中華民國九十六年罪犯減刑條例
      並未規定減刑裁定之效力得回溯自減刑裁定確定前被告假
      釋出獄之日，而減刑裁定確定之前，因被告仍處於撤銷假
      釋，應執行殘刑之狀態，必該減刑裁定確定後，始生已無
      殘刑而執行完畢之情形（最高法院99年度台非字第51號判
      決意旨可資參考）。是上開執行完畢日應為本院99年度聲
      減字第75號裁定確定日之100 年3 月24日，公訴意旨以本
      件構成累犯，容有誤認，附此敘明。
（二）沾殘甲基安非他命之殘渣袋1 只，內含之甲基安非他命量
      微無法與該等物體析離，應一體視為第二級毒品甲基安非
      他命，爰依毒品危害防制條例第18條第1 項前段規定宣告
      沒收銷燬之。
五、協商判決除有刑事訴訟法第455 條之4 第1 項第1 款於本訊
    問程序終結前，被告撤銷協商合意或檢察官撤回協商聲請者
    ；第2 款被告協商之意思非出於自由意志者；第4 款被告所
    犯之罪非第455 條之2 第1 項所定得以協商判決者；第6 款
    被告有其他較重之裁判上一罪之犯罪事實者；第7 款法院認
    應諭知免刑或免訴、不受理者情形之一，及違反同條第2 項
    「法院應於協商合意範圍內為判決；法院為協商判決所科之
    刑，以宣告緩刑或2 年以下有期徒刑、拘役或罰金為限」之
    規定者外，不得上訴。
六、如有前項得上訴之情形者，得自判決送達之日起10日內，向
    本院提出上訴書狀，上訴於第二審法院。
中    華    民    國    100    年    5    月    31    日
                            刑事庭法  官  許曉微
                                  書記官  洪明媚
以上正本證明與原本無異。
                                  書記官  洪明媚
中    華    民    國    100    年    5    月    31    日
附錄本案論罪科刑法條：
毒品危害防制條例第10條規定：
施用第一級毒品者，處6 月以上5 年以下有期徒刑。
施用第二級毒品者，處3 年以下有期徒刑。